臺灣新北地方法院刑事判決
111年度訴字第229號
公  訴  人  臺灣新北地方檢察署檢察官
被      告  王議賢




指定辯護人  本院公設辯護人姚孟岑 
上列被告因違反毒品危害防制條例案件，經檢察官提起公訴（11
0年度偵字第31173號），本院判決如下：
    主  文
王議賢販賣第二級毒品未遂，處有期徒刑貳年捌月，扣案如附表
編號一所示之物沒收，扣案如附表編號二所示之物沒收銷燬。
    事  實
一、王議賢知悉甲基安非他命係毒品危害防制條例第2條第2項第
    2款所列管之第二級毒品，不得持有及販賣，竟基於販賣第
    二級毒品以營利之犯意，於民國110年7月22日，持用附表編
    號一所示手機登入UT聊天室，並將暱稱設定為「雙北桃園售
    執（男」，以此方式暗示可為毒品交易，向不特定多數人兜
    售毒品。適有員警發現上開暱稱，喬裝為買家與王議賢聯繫
    ，王議賢則持用上開手機與喬裝為買家之員警改以LINE聯繫
    ，並於110年7月22日21時27分，達成以新臺幣（下同）7,00
    0元之價格，販賣3公克甲基安非他命之合意，且約定在新北
    市○○區○○路000號前交易。嗣王議賢依約於同日22時34分許
    ，前往上址交易，為警當場表明身分後逮捕而未遂，並扣得
    如附表所示之物，而悉上情。
二、案經新北市政府警察局新莊分局報告臺灣新北地方檢察署檢
    察官偵查起訴。
    理  由
一、訊據被告王議賢對於上開事實坦承不諱，並有員警110年7月
    22日職務報告、新北市政府警察局新莊分局搜索扣押筆錄、
    扣押物品目錄表、現場及扣案物照片、UT聊天室ID截圖及對
    話紀錄、LINE對話紀錄、新莊分局福營派出所(網路巡查)UT
    聊天室對話譯文一覽表、新莊分局福營派出所(網路巡查)LI
    NE對話譯文一覽表、犯嫌王議賢販賣毒品安非他命案現場交
    易譯文、台灣尖端先進生技醫藥股份有限公司毒品證物鑑定
    分析報告各1份附卷可稽，復有附表所示之物扣案可佐，堪
    認被告任意性自白與事實相符。又被告於警詢時自承如販賣
    成功可獲利1,000多元等語（見偵卷第11頁反面），足見其
    主觀上有營利之意圖甚明。從而，本案事證明確，被告犯行
    堪以認定，應依法論科。
二、論罪科刑：
　㈠核被告所為，係犯毒品危害防制條例第4條第6項、第2項之販
    賣第二級毒品未遂罪。
　㈡被告意圖販賣而持有第二級毒品之低度行為，為其販賣第二
    級毒品未遂之高度行為所吸收，不另論罪。
　㈢被告已著手於販賣第二級毒品犯行之實行，惟因喬裝為買家
    之員警欠缺購買真意，故其販賣行為不能完成，為未遂犯，
    爰依刑法第25條第2項規定，按既遂犯之刑度減輕其刑。被
    告於偵查及審判中均自白犯罪（見偵卷第80頁、本院卷第19
    3頁），應依毒品危害防制條例第17條第2項規定，減輕其刑
    ，並依刑法第70條規定遞減之。至被告供出毒品來源後，檢
    警並未因而查獲其他毒品正犯乙節，有新北市政府警察局新
    莊分局111年5月9日新北警莊刑字第1114034096號函及職務
    報告各1份在卷足參，是本件並無毒品危害防制條例第17條
    第1項規定之適用。又辯護人雖請求依刑法第59條規定酌減
    ，惟按刑法第59條之酌量減輕其刑，必於犯罪之情狀，在客
    觀上足以引起一般同情，認為即予宣告法定最低度刑期，猶
    嫌過重者，始有其適用。本件被告販賣第二級毒品未遂之犯
    行，經依上開減刑後，已難認有何情堪憫恕之情事，是辯護
    人此部分請求，尚屬無據。
　㈣爰以行為人之責任為基礎，並審酌被告以上開方式販賣毒品
    ，惟所販賣毒品數量尚屬少量、利潤亦屬微薄等犯罪手段，
    其於警詢時自稱經濟狀況勉持，於本院審理時自稱先前擔任
    拆除工人，與父親同住等生活狀況，其有其他論罪科刑紀錄
    ，可見品行欠佳，其自稱國中肄業之智識程度，暨其始終坦
    承犯行之犯後態度等一切情狀，量處如主文所示之刑，以示
    懲儆。
三、經查，扣案如附表編號一所示之物，為被告供犯本件販賣第
    二級毒品未遂罪所用之物，業據其供承不諱，應依毒品危害
    防制條例第19條第1項沒收之。又扣案如附表編號二所示之
    物，經送檢驗結果，確含有甲基安非他命成分，有前開鑑定
    書1份附卷可稽，屬查獲之第二級毒品，而其外包裝袋與所
    包裝之第二級毒品，難以完全析離，自均應依毒品危害防制
    條例第18條第1項前段併予沒收銷燬。至送鑑耗損之毒品既
    已滅失，自無庸再為沒收銷燬之諭知，併此敘明。
據上論斷，應依刑事訴訟法第299條第1項前段，判決如主文。
本案經檢察官陳怡君提起公訴，檢察官王佑瑜到庭執行職務。
中　　華　　民　　國　　111 　年　　10　　月　　19　　日
                  刑事第十二庭  審判長法  官  陳正偉
                                      法  官  鄭淳予
                                      法  官  陳志峯峯
以上正本證明與原本無異。
如不服本判決應於收受送達後20日內向本院提出上訴書狀，並應
敘述具體理由；其未敘述上訴理由者於上訴期間屆滿後20日內向
本院補提理由書（均須按他造當事人之人數附繕本）「切勿逕送
上級法院」。
                                      書記官  喻誠德
中　　華　　民　　國　　111 　年　　10　　月　　19　　日
附錄本案論罪科刑法條全文：
毒品危害防制條例第4條
製造、運輸、販賣第一級毒品者，處死刑或無期徒刑；處無期徒
刑者，得併科新臺幣三千萬元以下罰金。
製造、運輸、販賣第二級毒品者，處無期徒刑或十年以上有期徒
刑，得併科新臺幣一千五百萬元以下罰金。
製造、運輸、販賣第三級毒品者，處七年以上有期徒刑，得併科
新臺幣一千萬元以下罰金。
製造、運輸、販賣第四級毒品者，處五年以上十二年以下有期徒
刑，得併科新臺幣五百萬元以下罰金。
製造、運輸、販賣專供製造或施用毒品之器具者，處一年以上七
年以下有期徒刑，得併科新臺幣一百五十萬元以下罰金。
前五項之未遂犯罰之。

附表：
編號 物品名稱 一 OPPO手機1支(內含門號0000000000號SIM卡1張) 二 甲基安非他命3包(含其包裝袋，驗前總毛重：2.49公克，取其中1包內0.004公克檢驗用罄)